【裁判字號】    91,交訴,119
【裁判日期】    920109
【裁判案由】    公共危險等
【裁判全文】
臺灣臺中地方法院刑事判決                        九十一年度交訴字第一一九號
    公  訴  人  臺灣臺中地方法院檢察署檢察官
    被      告  乙○○  男四十.
右列被告因公共危險等案件經檢察官提起公訴（九十一年度偵字第一九０九號），本
院判決如左：
    主      文
乙○○因過失傷害人，致重傷，處有期徒刑捌月。又駕駛動力交通工具肇事，致人受
傷而逃逸，處有期徒刑壹年陸月。應執行有期徒刑貳年。
    事      實
一、乙○○並無駕駛執照，於民國（下同）九十一年一月十七日中午十二時許，駕駛
    其兄嫂黃碧君所有而已註銷牌照而借由其使用之車牌號碼ＯＦ－四二四三號自用
    小客車，自彰化縣二林鎮萬合里江山巷三十二號住處出發欲前往台中縣太平市處
    探望其母，行至台中縣太平市時，沿太平市○○○路往東平路方向行駛，於同日
    下午三時許，行經中興東路與東平路有號誌之交岔路口時，應注意行車速度在市
    區道路，時速不得超過五十公里，汽車行駛時，駕駛人應注意車前狀況，隨時採
    取必要之安全措施，而依當時天候青，視線良好，路面無礙物，又無不能注意之
    情事，詎竟疏未注意，仍貿然以時速六十公里之速度疾駛，亦未注意車前狀況，
    隨時為停車之準備，斯時，適有丙○○騎乘其所有之車牌號碼ＴＤＲ重型機車沿
    東平路往中興東路行駛；另有丁○○騎乘車牌號碼ＥＺＯ－一五六號輕型機車，
    沿東平路往中興東路行駛，遇紅燈停於東平路口等待綠燈，適乙○○超速右轉往
    一江橋方向時，疏未注意車前狀況，其所駕駛之自用小客車左前車頭，撞及迎面
    而來之丙○○騎乘之重型機車車頭，丙○○因而人車倒地，並再撞及丁○○騎乘
    停於路口之上開輕型機車，致丁○○人車倒地，丙○○因而致受有腹部鈍傷、併
    肝臟撕裂傷、右側卵巢破裂及腸繫膜撕裂、胸部挫傷併右側血胸、右側輸尿管斷
    裂等重傷害，丁○○亦因而受有右鎖骨骨折、右遠端股骨骨折頭部外傷併腦震盪
    等傷害，乙○○肇事後，因心裡害怕，另基於肇事逃逸之故意，駕車加速往一江
    橋方向逃逸，而未停車救助，嗣經路人記下車牌號碼報警循線查獲。
二、案經丙○○、丁○○訴請台中縣警察局霧峰分局報請臺灣臺中地方法院檢察署檢
    察官偵查起訴。
    理      由
一、訊據被告乙○○對於右揭駕駛撞及告訴人丙○○之重型機車，致告訴人丙○○人
    車倒地，再撞及告訴人丁○○騎乘之輕型機車，並致告訴人二人受有上開之傷害
    ，並駕車逃逸一節節坦承不諱，惟辯稱：告訴人丙○○亦有闖紅燈等語。然查右
    揭犯罪事實業據，告訴人二人指訴綦詳，核與證人目擊者甲○○、證人黃碧君證
    述情節相符，並有台中縣警察局道路交通事故調查報告表、台中縣警察局舉發違
    反道路交通管理事件通知單、車籍作業系統－查詢認可資料表、相片二十四幀、
    國軍台中總醫院附設民眾診療服務處診斷證明書二紙可資佐證。查本件車禍發生
    之原因，係被告乙○○駕駛自小客車超速行駛又未注意車前狀況，為肇事原因。
    丙○○、丁○○均無肇事因素，本件經送台灣省台中縣區車輛行車事故鑑定委員
    會鑑定結果，亦同此認定，有該委員會九十一年十二月五日中縣鑑字第九一０六
    一三號函一份附卷可稽。按汽車行車速度在市區，時速不得超過五十公里；汽車
    行駛時，駕駛人應注意車前狀況，隨時採取必要之安全措施，道路交通安全規則
    第九十三條第一項第一款、第九十四條第三項各定有明文。被告駕車自應注意上
    述道路交通安全規定，且依當時狀況，又無不能注意之情形，竟疏不注意為之，
    以致肇事，致人告訴人二人受有事實欄所述之傷害，被告應有過失。且被告過失
    駕駛行為，核與告訴人二人之受傷間，具有相當因果關係，事證明確，被告過失
    傷害犯行，堪以認定。
二、按刑法第十條第一項第五款毀敗生殖之機能為重傷，告訴人丙○○受有腹部鈍傷
    、併肝臟撕裂、右側卵巢破裂及腸繫膜撕裂、胸部挫傷、右側血胸、右側輸尿管
    斷裂之傷害，其中卵巢業已摘除，已毀敗其生殖機能，已屬於重傷害甚明，此有
    國軍台中總醫院中華民國九十一年五月九日（九一）民查字第二四一號函在卷足
    憑，故核被告所為係犯刑法第二百八十四條第一項前段之過失致傷害及同條項後
    段之過失致重傷罪及同法第一百八十五條之四肇事逃逸之罪。被告肇事致告訴人
    丙○○受有重傷與丁○○受有輕傷間，係一行為觸犯數罪名，為想像競合犯，從
    一重之過失致重傷罪處斷；又被告所犯上開肇事逃逸罪與過失致重傷罪間，犯意
    各別，行為互殊，應予分論併罰。被告無照駕駛汽車因而致人受傷，應依道路交
    通管理處罰條例第八十六條第一項之規定，就過失傷害部分，加重其刑。爰審酌
    被告肇事致人受傷未即時救護，惡性非輕，被害人所生危害，犯後又未與被害人
    和解等一切情狀，分別量處如主文所示之刑，並定其應執行刑。
據上論斷，應依刑事訴訟法第二百九十九條第一項前段，道路交通管理處罰條例第八
十六條第一項，刑法第二百八十四條、第一百八十五條之四、第五十五條、第五十一
條第五款，罰金罰鍰提高標準條例第一條前段，判決如主文。
中    華    民    國      九十二      年       一      月     九        日
                                    臺灣臺中地方法院交通法庭
                                          法  官  郭  德  進
右正本證明與原本無異。
如不服本判決，應於判決送達後十日內向本院提出上訴狀( 應附繕本 )，上訴於臺灣
高等法院臺中分院。
                                        書記官
中    華    民    國      九十二      年       一      月     十        日
刑法第二百八十四條
因過失傷害人者，處六月以下有期徒刑、拘役或五百元以下罰金，致重傷者，處一年
以下有期徒刑、拘役或五百元以下罰金。
從事業務之人，因業務上之過失傷害人者，處一年以下有期徒刑、拘役或一千元以下
罰金，致重傷者，處三年以下有期徒刑、拘役或二千元以下罰金。
刑法第一百八十五條之四
駕駛動力交通工具肇事，致人死傷而逃逸者，處六月以上五年以下有期徒
                                                                        Ｂ


司法院資訊處製作；財團法人民間司法改革基金會備份。
